# 新收入准则-交付给运输方

提问人：liubin988513 时间：2017-10-29 20:33:25
陈老师： 您好！请教下问题： 委托第三方运输： a:委托主体是销售商。这种情况算控制转移吗？我理解不属于，因为销售商可以阻止客户主导商品，比如一个电话召回来。 b：委托主体是销售商，约定风险报酬交付给运输商时候转移给客户。我理解不属于，同上。但如果满足开出账单但代管商品另行考虑。 c：委托主体是客户。无论是否约定，一般情况应该都属于控制转移。

回答人：chenyiwei
你的理解A、C基本合理。对于B，应当注意到风险和报酬的转移只是新准则下判断控制权转移的考虑因素之一，是否有可能出现商品已交付给运输商但因其他因素而尚未转移控制权的情形。